臺灣臺中地方法院刑事判決　　　　　　　　　　　　九十一年度易字第一○四八號
　　公　訴　人　臺灣臺中地方法院檢察署檢察官
　　被　　　告　乙○○
右列被告因偽造文書案件，經檢察官提起公訴（九十一年度偵字第四七五八號），本
院判決如左：
    主  文
乙○○偽造署押，足以生損害於公眾及他人，處有期徒刑月，如易科罰金，以佰
元折算壹日。如附表所示偽造之「甲○○」署押伍拾伍枚（含簽名貳拾枚及指印拾
伍枚），均沒收。
    事  實
一、緣乙○○自民國九十年八月三十一日起，意圖為自己不法之所有，連續於臺中市
    區等處搶奪他人財物，而於同年九月五日上午八時四十五分許，在臺中市○○區
    ○○路二段二九一號前，為臺中市警察局第四分局警員當場逮捕查獲（搶奪部分
    業經本院以九十年訴字二五一八號判決判處有期徒刑三年二月確定）。乙○○為
    脫免刑責，竟另起偽造署押之犯意，向警方表示其係甲○○本人，而冒用其弟甲
    ○○之姓名及年籍資料應訊，接續於如附表編號一至五所示時、地，偽造署押三
    十九枚（含簽名十二枚及指印二十七枚）；復於如附表編號六至十二所示之時、
    地，分別接受臺灣臺中地方法院檢察署內勤檢察官及本院值班法官、右揭搶奪案
    之承審法官訊問時，仍假冒甲○○之名應訊，並接續偽造「甲○○」署押十六枚
    （含簽名八枚，指印八枚）；均足以生損害於廖雪紅本人及刑事偵查之正確性。
    嗣經本院右揭搶奪案之承審法官於審理時調查甲○○之戒治期間，始發現真正的
    甲○○仍在臺灣臺南戒治所執行強制戒治，而查知上情。
二、案經臺灣高等法院臺中分院函送臺灣臺中地方法院檢察署檢察官偵查起訴。
    理  由
一、右揭事實，業據被告於本院審理時坦承不諱，且被告業已於本院九十年訴字第二
    五一八號搶奪一案審理中供認屬實，有本院九十年訴字第二五一八號刑事卷宗九
    十年十一月二十七日訊問筆錄在卷可查，復有臺灣雲林戒治所函覆之被害人甲○
    ○資料一份附於上開刑事卷內，表示被害人甲○○於九十年五月十日移送臺灣臺
    南戒治所，同年十一月二十七日尚在臺灣臺南戒治所執行強制戒治等情事，並有
    如附表所示之偽造署押在卷可考，足見被告自白與事實相符，本案事證明確，其
    犯行洵堪認定，應依法論科。
二、核被告乙○○所為，係犯刑法第二百十七條第一項之偽造署押罪。被告於警詢及
    偵查及本院審理時時，利用同一機會，以被害人甲○○名義按捺指印、偽簽「甲
    ○○」署押之偽造署押犯行，係於時間、地點均密接之情形，就同一犯罪構成要
    件事實，本單一犯意接續進行，為接續犯，屬單純一罪，公訴人認係連續犯，似
    有誤有誤會，併予敘明。公訴人雖僅就附表編號一至十之犯罪事實為起訴，惟附
    表編號十一、十二之犯罪事實與公訴人起訴部分有接續犯之單純一罪關係，本院
    自得併予審判，一併敘明。爰審酌被告為逃避法律制裁，冒用他人名義應訊，影
    響司法公正甚巨，暨其犯罪目的、手段、犯罪情節、犯罪所生之危害及其犯後坦
    承犯行態度良好等一切情狀，量處如主文所示之刑，並諭如知易科罰金之折算標
    準。又按刑法第二百十七條第一項之「署押」，乃指於紙張或物體上簽署之姓名
    ，或其他符號，其作用在示其承認所簽署之文書效力，若以按捺指印以代替簽名
    者，該偽造之指印亦屬偽造署押，則本件被告除於如附表所示之文件上偽簽「甲
    ○○」之姓名外，並以「甲○○」身份按捺指印，表示確認如附表所示文件之內
    容，揆諸前開說明，捺指印亦屬本罪所謂之「署押」，是如附表所示被告偽造之
    「甲○○」署押五十五枚（含簽名二十枚及指印三十五枚），均應依刑法第二百
    十九條之規定宣告沒收。
據上論斷，應依刑事訴訟法第二百九十九條第一項前段，刑法第二百十七條第一項、
第二百十九條、刑法第四十一條第一項前段，罰金罰鍰提高標準條例第二條，判決如
主文。
本案經檢察官王邦安到庭執行職務
中      華      民      國      九十一      年    六    月    二十八    日
                                臺灣臺中地方法院刑事第一庭
                                    審判長法  官  林  清  鈞
                                          法  官  鄭  文  祺
                                          法  官  黃  裕  仁
右正本證明與原本無異。
如不服本判決，應於送達後十日內向本院提出上訴狀（須附繕本），上訴於臺灣高等
法院臺中分院。
                                          書記官
中      華      民      國      九十一      年    六    月    二十八    日
附錄論罪科刑法條
刑法第二百一十七條第一項：
偽造印章、印文或署押，足以生損害於公眾或他人者，處三年以下有期徒刑。
附表
┌───┬────┬─────┬────────────────────┐
│編  號│時    間│地      點│犯           罪           事          實│
├───┼────┼─────┼────────────────────┤
│  一  │9.5.  │臺中市西屯│被告在警員開具之扣押筆錄上，偽造「甲○○│
│      │９時許  │區大福里長│」之署押二枚，並按捺指印一枚；又在扣押物│
│      │        │安路二段二│品目錄表上偽造「甲○○」署押二枚，並接續│
│      │        │九一號前  │按捺指印二枚。                          │
├───┼────┼─────┼────────────────────┤
│  二  │9.5.  │臺中市西屯│被告在警員開具之扣押筆錄上，偽造「甲○○│
│      │時許  │區○○○路│」之署押四枚，並接續按捺指印三枚。      │
│      │        │二三三巷十│                                        │
│      │        │八號八樓之│                                        │
│      │        │二        │                              │
├───┼────┼─────┼────────────────────┤
│  三  │9.5.  │臺中市警察│被告在警詢筆錄中偽造「甲○○」之署押二枚│
│      │時分│局第四分局│，並接續按捺指印十七枚。                │
│      │許      │何安派出所│                                        │
├───┼────┼─────┼────────────────────┤
│  四  │9.5.  │臺中市警察│被告在警詢筆錄中偽造「甲○○」之署押一枚│
│      │時分│局第四分局│，並接續按捺指印三枚。                  │
│      │        │刑事組    │                                        │
├───┼────┼─────┼────────────────────┤
│  五  │9.5.  │臺中市警察│被告在甲○○口卡影本上偽造「甲○○」之署│
│      │某時    │局第四分局│押一枚，並按捺指印一枚。                │
├───┼────┼─────┼────────────────────┤
│  六  │9.5.  │臺灣臺中地│被告於臺灣臺中地方法院檢察署內勤檢察官訊│
│      │20.時分│方法院檢察│問完畢後，在訊問筆錄上偽造「甲○○」之署│
│      │許      │署內勤偵查│押一枚。                                │
│      │        │庭        │                                        │
├───┼────┼─────┼────────────────────┤
│  七  │9.5.  │本院拘留室│被告於本院值班法官訊問完畢後，在訊問筆錄│
│      │時１０分│          │上偽造「甲○○」之署押一枚，在押票上按捺│
│      │許      │          │指印三枚；又在送達證書上偽造「甲○○」之│
│      │        │          │署押一枚，並按捺指印一枚。              │
│      │        │          │                                        │
│      │        │          │                                        │
│      │        │          │                                        │
├───┼────┼─────┼────────────────────┤
│  八  │9.11.  │臺灣臺中地│被告於臺灣臺中地方法院檢察署承辦檢察官訊│
│      │１０時分│方法院檢察│問完畢後，在訊問筆錄上偽造「甲○○」之署│
│      │許      │署偵查庭  │押一枚。                                │
├───┼────┼─────┼────────────────────┤
│  九  │9.  │臺灣臺中地│被告於臺灣臺中地方法院檢察署承辦檢察官訊│
│      │時許  │方法院檢察│問完畢後，在訊問筆錄上偽造「甲○○」之署│
│      │        │署偵查庭  │押一枚。                                │
├───┼────┼─────┼────────────────────┤
│  十  │10.  │本院拘留所│被告於本院承審法官審核羈押原因訊問完畢後│
│      │９時５分│          │，在訊問筆錄錄上偽造「甲○○」之署押一枚│
│      │許      │          │。                                      │
├───┼────┼─────┼────────────────────┤
│  十一  │10.  │本院法警室│被告因無人具保，在本院法警出具之報告書上│
│      │時許  │          │偽造「甲○○」署押一枚，並按捺指印一枚。│
│      │        │          │，並在押票上按捺指印三枚。              │
├───┼────┼─────┼────────────────────┤
│  十二  │11.19.  │本院法警室│被告因無人具保，在本院法警出具之報告書上│
│      │時許  │          │偽造「甲○○」署押一枚。                │
└───┴────┴─────┴────────────────────┘
